【裁判字號】    98,消債抗,15
【裁判日期】    990302
【裁判案由】    清算事件
【裁判全文】
臺灣臺北地方法院民事裁定            98年度消債抗字第15號
抗  告  人  甲○○
上抗告人因消費者債務清理事件聲請更生，對於中華民國97年11
月4 日本院97年度消債清字第88號裁定提起抗告，本院裁定如下
：
    主  文
抗告駁回。
抗告程序費用新臺幣壹仟元由抗告人負擔。
    理  由
一、抗告意旨略以：抗告人所提之更生方案未獲債權人會議可決
    ，亦未獲鈞院認可，然鈞院未事先通知抗告人，且未給予抗
    告人陳述意見機會，即裁定開始清算程序，並同時終止清算
    程序，對抗告人不公。原裁定認定抗告人每月應餘有新台幣
    （下同）18,602元，然聲請人每月實際所得僅30,050元，經
    扣除前述18,602元後，尚不足支付每月必要生活費用、扶養
    費，然抗告人每月可還款11,736元，並於1 月領取年終、考
    績獎金時，償還差額82,392元，使每年償還總數與原裁定認
    定抗告人每月應償還之累計金額相同，鈞院自應給予抗告人
    更生之機會。爰提起本件抗告等語。
二、按更生方案未依消費者債務清理條例第59條、第60條規定可
    決時，除有該條例第64條規定之情形外，法院應以裁定開始
    清算程序；法院開始清算程序之裁定，應載明其年、月、日
    、時，並即時發生效力。前項裁定，不得抗告；債務人之財
    產不敷清償清算程序之費用時，法院應裁定開始清算程序，
    並同時終止清算程序。消費者債務清理條例第61條、第83條
    第1 、2 項、第85條第1 項分別定有明文。
三、經查，本件抗告人聲請更生事件，經本院以97年度消債更字
    第370 號裁定自97年7 月1 日16時起開始更生程序，惟抗告
    人所提每月清償11,736元，為期6 年，還款比例近4 成之更
    生方案，未能依消費者債務清理條例第59條、第60條規定獲
    得債權人會議之可決，而經原法院裁定開始清算程序，該開
    始清算程序之裁定，依同條例第83條第2項規定不得抗告。
    次查，抗告人聲請更生時自承聲請更生前2 年內收入包括：
    95年間於警政署之薪資所得、股票之營利所得及彩卷共569,
    873 元、96年間於警政署之薪資所得及股票之營利所得共58
    1,507 元、97年1 月至同年7 月間於警政署之薪資所得共32
    2,956 元，另聲請前2 年必要支出每月21,650元（含扶養抗
    告人女兒每月共9,600 元），而目前已無任何財產，有抗告
    人提出之財產及收入狀況說明書在本院消債執行卷宗可參，
    堪認債務人之財產不敷清償清算程序之費用，依消費者債務
    清理條例第85條第1 項之規定，自應裁定開始清算程序，並
    同時終止清算程序。從而，本件抗告人就原審裁定開始清算
    程序部分依法不得抗告，而原審裁定同時終止清算程序，核
    無違誤，抗告意旨指摘原裁定不當，求予廢棄，為無理由，
    應予駁回。
四、據上論結，本件抗告為無理由，依消費者債務清理條例第15
    條、民事訴訟法第495 條之1 第1 項、第449 條、第95條、
    第78條，裁定如主文。
中    華    民    國    99    年    3     月    2     日
                  民事第二庭    審判長法  官  張松鈞
                                      法  官  陳秀貞
                                      法  官  黃呈熹
以上正本係照原本作成。
本裁定不得抗告。
中    華    民    國    99    年    3     月    2     日
                                      書記官  傅美蓮

司法院資訊處製作；財團法人民間司法改革基金會備份。
